【裁判字號】    99,審交簡上,52
【裁判日期】    991013
【裁判案由】    過失傷害
【裁判全文】
臺灣士林地方法院刑事判決          99年度審交簡上字第52號
上  訴  人  臺灣士林地方法院檢察署檢察官
上  訴  人
即  被  告  乙○○
選任辯護人  黃柏彰  律師
上列上訴人及被告因過失傷害案件，不服本院內湖簡易庭於中華
民國99年6 月25日所為99年度湖交簡字第290 號第一審刑事簡易
判決（聲請簡易判決處刑案號：臺灣士林地方法院檢察署99年度
調偵字第268 號），提起上訴，本院管轄第二審之合議庭判決如
下：
    主  文
上訴駁回。
乙○○緩刑貳年，並應支付告訴人甲○○○新臺幣壹拾萬元，支
付方式為：自民國99年10月23日起（含當日），每月1 期，每期
於每月23日前匯款新臺幣貳萬伍仟元至被害人甲○○○指定之金
融機關帳戶，至清償完畢為止，如有1 期未支付，視為全部到期
。
    事實及理由
一、本案經本院審理結果，認第一審判決被告犯刑法第284 條第
    1 項前段過失傷害罪，量處有期徒刑3 月並諭知如易科罰金
    以新臺幣（下同）1,000 元折算1 日，其認事、用法及量刑
    均無不當，應予維持，引用第一審判決書記載之犯罪事實、
    證據及理由（如附件判決書）。
二、被告上訴意旨略以：被告犯後即自首犯行，態度良好，伊僅
    為大學一年級學生，原判決所處刑度仍屬過重而無力承擔，
    請求給予緩刑之自新機會等語。檢察官則據告訴人之請求以
    原判決量刑過輕為由提起上訴。
三、經查：
   (一)按量刑的輕重，屬事實審法院得依職權自由裁量之事項，
     苟已斟酌刑法第57條各款所列情狀而未逾越法定刑度，不
     得遽指為違法，且在同一犯罪事實與情節，如別無其他加
     重或減輕之原因，下級審量定之刑，亦無過重或失輕之不
     當情形，則上級審法院對下級審法院之職權行使，原則上
     應予尊重。
   (二)上訴人即被告乙○○於檢察官偵查中及本院審理中均已坦
     承犯行，且有原審判決所列證據可資佐證，足認被告係犯
     刑法第284 條第1 項前段之過失傷害罪。原審法院以被告
     罪證明確，援引刑事訴訟法第449 條第1 項前段、第3 項
     、第454 條第2 項，刑法第284 條第1 項（前段）、第62
     條前段、第41條第1 項（前段），刑法施行法第1 條之1
     之規定，量處有期徒刑3 月，並諭知如易科罰金以1,000
     元折算1 日，其認事用法並無違誤，量刑亦屬妥適，上訴
     人雖以上述意旨提起上訴，並無理由，均應予駁回。
四、末查，本件被告前未曾因故意犯罪受有期徒刑以上刑之宣告
    ，此有臺灣高等法院被告前案紀錄表1 份在卷可稽，其因一
    時失慮，致罹刑章，犯罪後已坦承犯行，並於本院民國99年
    9 月16日審理中當庭表示願意賠償被害人22萬元補償其損失
    ，並已於99年9 月23日先行給付12萬元予被害人，有本院99
    年9 月16日、10月6 日準備程序筆錄各1 份在卷可憑，顯見
    被告已具悔意，經此偵、審程序及科刑教訓後，應當知所警
    惕，信無再犯之虞，本院因認對於被告所宣告之刑，以暫不
    執行為適當，爰依刑法第74條第1 項第1 款規定，併予宣告
    緩刑2 年，並依被告上開意願，諭知被告應支付被害人甲○
    ○○10萬元，支付方式為：自99年10月23日起，每月1 期，
    每期於每月23日前匯款25,000元至被害人甲○○○指定之金
    融機關帳戶，至清償完畢為止，如有1 期未支付，視為全部
    到期，以勵自新。此部分乃緩刑宣告附帶之條件，依刑法第
    74條第4 項規定，上開條件內容得為民事強制執行名義，且
    依同法第75條之1 第1 項第4 款規定，違反上開之負擔情節
    重大，足認原宣告之緩刑難收其預期效果，而有執行刑罰之
    必要者，得撤銷緩刑之宣告，併此敘明。
據上論斷，應依刑事訴訟法第455 條之1 第1 項、第3 項、第36
8 條、第373 條，刑法第74條第1 項第1 款、第2 項第3 款，判
決如主文。
本案經檢察官朱學瑛到庭執行職務。
中    華    民    國    99    年    10    月    13    日
                  刑事第一庭審判長法  官  雷雯華
                                  法  官  莊明達
                                  法  官  王沛雷
以上正本證明與原本無異。
本件不得上訴。
                                  書記官  陳麗津
中    華    民    國    99    年    10    月    13    日
本案論罪科刑法條全文：
刑法第284 條第1 項：
因過失傷害人者，處6 月以下有期徒刑、拘役或5 百元以下罰金
，致重傷者，處1 年以下有期徒刑、拘役或5 百元以下罰金。

司法院資訊處製作；財團法人民間司法改革基金會備份。
